【裁判字號】    98,易,3019
【裁判日期】    981015
【裁判案由】    業務侵占
【裁判全文】
臺灣臺中地方法院刑事判決              98年度易字第3019號
公  訴  人  臺灣臺中地方法院檢察署檢察官
被      告  甲○○
                    （另案於臺灣臺中監獄臺中分監執行中）
上列被告因業務侵占案件，經檢察官提起公訴（98年度偵緝字第
1544號），茲被告於準備程序中就被訴事實為有罪之陳述，於聽
取當事人之意見後，由本院合議庭裁定改以簡式審判程序，判決
如下：
    主          文
甲○○意圖為自己不法之所有，而侵占對於業務上所持有之物，
累犯，處有期徒刑柒月。
    犯罪事實及理由
一、本案之犯罪事實及證據除應補充「被告於本院準備程序及審
    理時為認罪之陳述」為證據外，餘均引用檢察官起訴書之記
    載（如附件）。
二、依刑事訴訟法第273條之1第1項、第299條第1項前段、第310
    條之2、第454條第1項、第2項，刑法第336條第2項、第47條
    第1項，刑法施行法第1條之1，判決如主文。
三、如不服本判決，得於判決送達後10日內，以書狀敘述理由，
    向本院提出上訴（須附繕本）。
中    華    民    國    98    年    10    月    15    日
                  刑事第十四庭  法  官  許月馨
以上正本證明與原本無異。
                                書記官  黃美雲
中    華    民    國    98    年    10    月    15    日
附錄論罪科刑法條
中華民國刑法第336條：
（公務公益侵占罪、業務侵占罪）
對於公務上或因公益所持有之物，犯前條第1項之罪者，處1年以
上 7 年以下有期徒刑，得併科 5 千元以下罰金。
對於業務上所持有之物，犯前條第1項之罪者，處6月以上5年以
下有期徒刑，得併科 3 千元以下罰金。
前二項之未遂犯罰之。
附件：
臺灣臺中地方法院檢察署檢察官起訴書                  服股
                                    98年度偵緝字第1544號
    被      告  甲○○  男 （民國○○年○月○○日生）
                        住雲林縣古坑鄉○○路9號
                        國民身分證統一編號：Ｚ000000000號
上列被告因侵占案件，業經偵查終結，認應該提起公訴，茲將犯
罪事實及證據並所犯法條分敘如下：
        犯罪事實
一、甲○○前因竊盜案件，經臺灣臺中高等法院臺中分院判處有
    期徒刑10月確定，而於94年3月2日執行完畢。猶不知悔改，
    其受僱於乙○○擔任砂石車司機一職，為從事業務之人，雙
    方並約定由甲○○駕駛乙○○出資購買之車牌號碼9K-820號
    砂石車（目前靠行於東記交通有限公司）載運砂石、土方，
    所得運費中之兩成為甲○○之報酬。詎甲○○明知有與乙○
    ○約定，其向委託載運砂石、土方之客戶收取之運費應交予
    乙○○，而為業務上所代收之他人之物，竟意圖為自己不法
    之所有，於97年7月14日，利用向武威營造有限公司（下稱
    武威營造公司）收取97年6月間，受該公司委託載運砂石、
    土方運費新臺幣（下同）10萬8091元（已扣除油料）之機會
    ，將武威營造公司給付之4萬9091元運費（已扣除甲○○於
    97年6月間，向該公司借款共計5萬9000元後之餘額）侵占入
    己，挪供己用。嗣因乙○○向甲○○索討武威營造公司97
    年6月份之運費無著，經詢問武威營造公司始知上情。
二、案經乙○○告訴偵辦。
        證據並所犯法條
一、訊據被告甲○○對於前開犯罪事實坦承不諱，核與告訴人乙
    ○○指訴之情節相符，並經證人即武威營造公司股東廖益志
    證述在卷，復有被告向武威營造公司借款之借據4張、武威
    營造公司計算應給付運費之明細、東記交通有限公司所出具
    車牌號碼9K-820號砂石車之車主應繳費用清單、車號查詢汽
    車車籍畫面、告訴人提出載有甲○○匯款之水里郵局存摺內
    頁明細影本、有被告署名之加油站簽單（客戶名稱為乙○○
    ）及前開砂石車維修估價單各1份附卷可參。足見被告之自
    白與事實相符，其犯嫌洵堪認定。
二、核被告甲○○所為，刑法第336條第2項之業務侵占罪嫌。又
    被告有如犯罪事實欄所載之罪刑及執行情形，此有本署刑案
    資料查註紀錄表1份可參。其於受有期徒刑之執行完畢後，5
    年內故意再犯本案有期徒刑以上之罪，為累犯，請依刑法第
    47條第1項之規定，加重其刑。
三、至於告訴人乙○○雖指訴被告甲○○另侵占5萬9000元等情
    ，惟該筆5萬9000元之款項係武威營造公司先後借款予被告
    ，有被告分別於97年6月20日、25日、26日及7月3日書立之
    借據4張在卷可稽。是該共計5萬9000元既係被告借得之款項
    ，則非業務上持有之他人之物，且其於97年7月14日自無收
    取現金5萬9000元，核與侵占罪易持有為所有之構成要件有
    間，尚難僅憑武威營造公司雖對此5萬9000元之款項主張抵
    銷，即遽認被告就此5萬9000元涉有何業務侵占之犯行，然
    因此與前揭起訴之侵占罪為同一基礎之社會事實，爰不另為
    不起訴處分，併此敘明。
四、依刑事訴訟法第251條第1項提起公訴。
    此  致
臺灣臺中地方法院
中    華    民    國    98    年    7     月    31    日
                              檢  察  官  吳孟潔
本件正本證明與原本無異
中    華    民    國    98    年    8     月    20    日
                              書  記  官  萬以偉
所犯法條：
刑法第336條
對於公務上或因公益所持有之物，犯前條第1項之罪者，處1年以
上7年以下有期徒刑，得併科5千元以下罰金。
對於業務上所持有之物，犯前條第1項之罪者，處6月以上5年以
下有期徒刑，得併科3千元以下罰金。
前二項之未遂犯罰之。


司法院資訊處製作；財團法人民間司法改革基金會備份。
